# 请教陈版：交易性金融资产政策性银行债券

提问人：lsx1972 时间：2020-03-25 08:05:27
农商银行购买政策性银行债券，分类为交易性金融资产，应该按公允价值后续计量。按银行间交易市场的公开报价估值后，债券持有期间的利息还应该按票面利率计提应收利息吗？还是按实际利率按摊余成本计提利息

回答人：chenyiwei
要看该公允价值是否含息，即是否为“净价交易”下的公允价值。如果公允价值确定时已经包含应计利息，则不应在公允价值之外另行计提确认利息收入和应计利息；反之，如果是净价交易，市场上对该债券的报价是不含应计利息的，则应在公允价值计量之外另行计提确认利息收入和应计利息。